【裁判字號】    98,審抗,53
【裁判日期】    980319
【裁判案由】    拍賣抵押物
【裁判全文】
臺灣臺北地方法院民事裁定              98年度審抗字第53號
    抗  告  人  乙○○
    相  對  人  國泰世華商業銀行股份有限公司
    法定代理人  甲○○
上列當事人間拍賣抵押物事件，抗告人對於中華民國98年2月9日
本院97年度審司拍字第1號裁定，提起抗告，裁定如下：
    主  文
抗告駁回。
抗告程序費用新台幣壹仟元由抗告人負擔。
    理  由
一、按民法第873條第1項規定，抵押權人於債權已屆清償期而未
    受清償者，得聲請法院拍賣抵押物，就其賣得價金而受清償
    ，是抵押權人依此規定聲請拍賣抵押物，係屬非訟事件，法
    院所為准駁之裁定，無確定實體法上法律關係存否之性質，
    於債權及抵押權之存否，亦無既判力。故祗須其抵押權已經
    依法登記，且抵押債權已屆清償期而未受清償，法院即應為
    准許拍賣抵押物之裁定。至於實體上法律關係有爭執之人，
    為求保護其權利，應另提起訴訟，以求解決。
二、本件相對人主張：抗告人為其對伊借款之擔保，提供其所有
    如原裁定附表所示之不動產（下稱抵押物），於民國94年10
    月24 日設定新台幣（下同）387萬元之本金最高限額抵押權
    ，存續期間自94 年10月24日起至144年10月23日止，清償期
    依照各個契約約定，並經登記在案。嗣抗告人向伊借款322
    萬元，並簽訂貸款契約書，約定分期攤還本息，如未依約償
    還債務，則喪失期限利益，債務視為全部到期。詎抗告人僅
    清償本息至97年7月27日，尚積欠本金2,887,774元、利息及
    違約金，債務視為全部到期，為此聲請拍賣抵押物以資受償
    等語。
三、抗告意旨雖稱：伊於原裁定審理期間提出民事陳述狀載明，
    伊業依消費者債務清理條例規定，向相對人提出前置協商之
    申請等情，相對人自應受中華民國銀行公會規章之拘束，但
    相對人未依行政院金融監督管理委員會銀行局函示為妥適處
    理，故兩造間前置協商尚未合法終止，相對人竟於前置協商
    階段，主張本件債務已屆清償期，並加計該段期間之利息及
    違約金云云，顯違誠信。況相對人並未提出催告或通知伊確
    認還款明細資料，伊質疑相對人本件所主張債權數額之真實
    性等語。經查，本件相對人上開主張，業據其提出抵押權設
    定契約書暨其他約定登記事項、他項權利證明書、貸款契約
    書等影本、還款明細、土地及建物登記電子謄本等件為證。
    原裁定據以准許相對人拍賣抵押物之聲請，即無不當。縱抗
    告人所稱本件債務尚處於前置協商階段，尚未屆清償期，且
    積欠數額尚有疑義等情，亦係實體上之爭執，並非非訟程序
    所得加以審究。從而，抗告意旨指摘原裁定不當，聲明廢棄
    ，委無理由，應予駁回。
四、據上論結，本件抗告為無理由。依非訟事件法第46條、第21
    條第2項、第24條第1項，民事訴訟法第495條之1第1項、第4
    49條第1項、第78條，爰裁定如主文。
中    華    民    國    98    年    3     月    19    日
                        民事第六庭審判長法官  劉坤典
                                        法官  林麗真
                                        法官  傅中樂
以上正本係照原本作成。
如不服本裁定，僅得於收受本裁定正本送達後10日內，以適用法
規顯有錯誤為理由，向本院提出再抗告狀（須附繕本一份及繳納
再抗告裁判費新台幣1,000元），經本院許可後始可再抗告。
中    華    民    國    98    年    3     月    19    日
                                      書記官  王文心


司法院資訊處製作；財團法人民間司法改革基金會備份。
